臺灣板橋地方法院交通事件裁定　　　　 96年度交聲字第409號
原處分機關　交通部公路總局臺北區監理所板橋監理站
異　議　人
即受處分人　甲○○
上列受處分人即異議人因違反道路交通管理處罰條例案件，對於
交通部公路總局臺北區監理所板橋監理站民國96年3 月1 日所為
之板監裁字第裁00-000000000號裁決處分，聲明異議，本院裁定
如下：
    主  文
異議駁回。
    理  由
一、原處分機關以受處分人即異議人甲○○分別於民國96年2 月
    1 日、96年2 月11日騎乘車牌號碼各為GIM-157 號、J5S-03
    3 號之重型機車，均因違反道路交通管理處罰條例第53條第
    1 項之規定，經值勤員警當場攔停，並分別以北縣警交字第
    C00000000 號、北縣警交字第C00000000 號舉發違反道路交
    通管理事件通知單掣單舉發，以上2 項違規於半年內經統計
    違規記點共達6 點，且異議人繳款結清上揭案件，原處分機
    關因依道路交通管理處罰條例第63條第3 項（漏載第24條第
    1 項第5 款，應予補充）之規定，以板監裁字第裁00-00000
    0000號裁決書處異議人吊扣駕駛執照1 個月，並應接受道路
    交通安全講習及逾期不繳送駕駛執照將易處吊扣、吊銷、逕
    行註銷駕駛執照等。
二、異議人異議意旨略以：異議人自持有普通重型機車駕照以來
    ，從未有重大違規事項。未料近日收到因違規記點6 點而需
    扣照1 個月，實肇因於96年2 月份兩次不合理的處分所致，
    即：(一)、2 月初，本人騎車從板橋市○○街右轉行經公館街
    ，至民權路交岔口時，待紅燈轉為綠燈時，隨即左轉到民權
    路，約10餘公尺處，另有民權路202 巷的出口，但因202 巷
    出口處沒有紅綠燈號誌，且左轉後的民權路段（也就是公館
    街與民權路202 巷出口相交的路段），道路標有黃實網狀標
    線，沒多想就直接通過民權路202 巷出口處，卻在下30餘公
    尺處被警察攔下，以「闖紅燈」之名開張紅單。(二)、約隔兩
    週，騎車從縣民大道轉到館前西路，過接雲寺右轉，這條道
    路為一不到20公尺長的單行道，銜接到府中路，左轉後的府
    中路段只能單向行駛，路口交接處有一紅綠燈，有時是紅綠
    燈，有時會改為黃燈。當時是在紅燈的狀態左轉，也被警察
    攔下開張闖紅燈的罰單。當時覺得此路段左轉應與一般的紅
    燈右轉同義，警察也願意在紅單上將「闖紅燈」改成「紅燈
    左轉」，但繳交罰金時才知處罰條例未改，一樣是罰1800元
    。後來得知，上述兩個路段認定有否違規是有爭議的，且警
    察現也未再這兩路段站崗。民權路202 巷出口處，現也已補
    設紅綠燈，讓公館街左轉至民權路的車輛能直接通行，有所
    遵循，不再是警察當初認定左轉後應停下來，造成很大的混
    淆與困擾。上個月，因親人往生，前述兩項違規，雖有不滿
    欲申訴，但因親人後事繁雜，也無心情處理這些瑣事，打算
    繳交這些罰金，花錢消災，卻沒想到還有違規記點的問題（
    上述違規皆被記3 點，所以兩項違規共計6 點），要被扣照
    ，並接受道安講習，實難以接受，故不服原裁決處分，爰依
    法聲明異議云云。
三、按汽車駕駛人在6 個月內，違規記點共達6 點以上者，吊扣
    駕駛執照1 個月，道路交通管理處罰條例第63條第3 項前段
    定有明文。又汽車駕駛人，有依第63條第3 項前段規定受吊
    扣駕駛執照處分者，應接受道路交通安全講習，前開條例第
    24條第1 項第5 款亦規定甚明。
四、經查：
(一)、受處分人即異議人甲○○於96年2 月1 日騎乘車牌號碼GIM-
    157 號重型機車，行經臺北縣板橋市○○路與公館街交岔路
    口時，由臺北縣警察局板橋分局板橋派出所員警以其違反道
    路交通管理處罰條例第53條第1 項之規定掣單舉發（舉發違
    反道路交通管理事件通知單單號為北縣警交字第C00000000
    號），除處以罰鍰外，並記違規點數3 點，異議人併於96年
    2 月15日繳納罰鍰結案；異議人又於96年2 月11日騎乘車牌
    號碼J5S-033 號重型機車，行經臺北縣板橋市○○○路○ 段
    4 號前時，復由臺北縣政府警察局板橋分局板橋派出所員警
    以其違反道路交通管理處罰條例第53條第1 項之規定掣單舉
    發（舉發違反道路交通管理事件通知單單號為北縣警交字第
    C00000000 號）處以罰鍰，並記違規點數3 點，異議人亦於
    96年2 月15日繳納罰鍰結案等事實，有卷附違規查詢報表可
    憑，依上，異議人身為汽車駕駛人，於6 個月內經記違規記
    點共達6 點以上之事實，堪予認定。
(二)、至異議人固不否認其於上揭時間分別騎乘車牌號碼為GIM-15
    7 號、J5S-033 號之重型機車，行經上揭路口時，均經警以
    其有「闖紅燈」之行為而掣單舉發之事實，然均以上揭路口
    交通標誌設置不當等情，資為不服本件裁決處分之理由。惟
    上開2 件違反道路交通管理處罰條例事件之舉發或處罰，異
    議人於為警當場填單舉發後收受裁決書前，均業依違反道路
    交通管理事件統一裁罰標準及處理細則第48條規定，於96年
    2 月15日先行辦理繳納罰鍰結案，已如前述，則依同細則第
    59條第2 項規定，異議人原得於繳納罰鍰結案後20日內對之
    提出異議，而非以因親人去世無心情處理這些瑣事等事由，
    容認其確定，再資為不服本件裁決處分之理由。綜上，異議
    人所辯，尚無足取。
五、從而，異議人身為汽車駕駛人，於6 個月內經記違規記點共
    達6 點以上之事實，既堪認定，則原處分機關援引上揭規定
    ，裁處異議人吊扣駕駛執照1 個月，及應受道路交通安全講
    習暨逾期不繳送駕駛執照將易處吊扣、吊銷、逕行註銷駕駛
    執照等處分，尚無違誤，應予維持，本件異議為無理由，應
    駁回之。
據上論斷，應依道路交通案件處理辦法第19條，裁定如主文。
中　　華　　民　　國　　96　　年　　4 　　月　　25　　日
                  交通法庭   法  官  陳明偉
以上正本證明與原本無異。
如不服本裁定，應於裁定送達後5 日內向本院提出抗告狀。
                             書記官  陳慧儷
中　　華　　民　　國　　96　　年　　4 　　月　　25　　日
